【裁判字號】    99,竹簡,562
【裁判日期】    991208
【裁判案由】    妨害風化
【裁判全文】
臺灣新竹地方法院刑事判決             99年度竹簡字第562號
公  訴  人  臺灣新竹地方法院檢察署檢察官
被      告  溫鈺揚
            曾國彰
            劉士豪
上列被告等因妨害風化案件，經檢察官提起公訴（99年度偵字第
1236號），本院認為宜逕以簡易判決處刑如下：
    主  文
溫鈺揚共同犯圖利容留猥褻罪，處有期徒刑肆月，如易科罰金，
以新臺幣壹仟元折算壹日。
曾國彰共同犯圖利容留猥褻罪，處有期徒刑月，如易科罰金，
以新臺幣壹仟元折算壹日。
劉士豪共同犯圖利容留猥褻罪，處有期徒刑月，如易科罰金，
以新臺幣壹仟元折算壹日。
    事實及理由
一、本件犯罪事實：
    溫鈺揚係設於新竹市○○路○ 段146 號處之「阿房宮護膚坊
    」（營利事業名稱登記為『阿房宮美容材料行』）」之負責
    人，其基於意圖使女子與他人為猥褻之行為，而容留、媒介
    以營利之反覆、延續之單一犯罪意思，自民國99年2 月1 日
    起，雇用與其具有犯意聯絡及行為分擔之曾國彰擔任櫃臺服
    務人員，共同媒介藍宇臻、邱若菡、許秀娟、王靖雲等成年
    女子，以每1 節50分鐘，金額為新臺幣（下同）2000元之價
    格，為男客從事俗稱半套之性交易服務。劉士豪則為曾國彰
    之友人，於99年2 月6 日凌晨某時許至上址找曾國彰，亦共
    同基於意圖使女子與他人為猥褻行為而媒介、容留以營利之
    反覆、延續之單一犯罪意思聯絡及行為分擔，帶領佯裝男客
    之新竹市警察局第一分局警員徐進龍至上址2 樓1 號房間等
    候，嗣徐進龍確認2 樓之2 、5 、6 、7 號房間內有人正在
    從事性交易後，立即通知埋伏在該護膚坊外之警力至店內實
    施臨檢，劉士豪聞訊隨即上2 樓攔阻徐進龍，斯時藍宇臻僅
    穿著胸罩及內褲自5 號房間衝出，曾國彰亦上2 樓攔阻徐進
    龍，男客鄺念德亦自5 號房間衝出，另邱若菡自7 號房間逃
    逸欲往陽台方向跑，然因陽台無出入口，復返回7 號房間。
    經清查結果，為警在2 號房間查獲吳佳勳及許秀娟，在6 號
    房間查獲吳慶瑋及王靖雲，在7 號房間查獲陳銘榮與邱若菡
    ，以及在5 號房間之藍宇臻與鄺念德，而循線查悉上情，並
    扣得點菸簿1 本及估價單12張等物。案經新竹市警察局第一
    分局報告臺灣新竹地方法院檢察署檢察官偵查起訴。
二、證據：
（一）被告溫鈺揚於偵訊時之供述及本院審理時之自白。
（二）被告曾國彰及劉士豪於警詢及偵訊時之供述暨於本院審理
      時之自白。
（三）證人王靖雲、許秀娟、吳佳勳及吳慶瑋於警詢時之證述。
（四）證人藍宇臻、邱若菡、陳銘榮及鄺念德於警詢時及偵訊時
      之證述。
（五）證人徐進龍於偵訊時之證述。
（六）警員徐進龍所出具之偵查報告1 份。
（七）新竹市政府98年9 月4 日府產商字第0980209793號函暨商
      業登記抄本各1 份。
（八）新竹市警察局第一分局北門派出所扣押筆錄1 份、扣押物
      品目錄表1 份、搜索經過及結果陳報書1 份、名片1 張暨
      查獲現場照片4 幀。
（九）新竹市警察局第一分局違反社會秩序維護法案件處分書2
      份。
（十）現場蒐證光碟1 片暨勘驗譯文1 份。
（十一）新竹市政府99年9 月14日府產商字第0990100511號函暨
        檢附「阿房宮美容材料行」歷次商業登記抄本各1 份。
（十二）扣案之點菸簿1 本及估價單12張。
三、論罪科刑：
（一）按刑事法若干犯罪行為態樣，本質上原具有反覆、延續實
      行之特徵，立法時既予特別歸類，定為犯罪構成要件之行
      為要素，則行為人基於概括之犯意，在密切接近之一定時
      、地持續實行之複次行為，倘依社會通念，於客觀上認為
      符合一個反覆、延續性之行為觀念者，於刑法評價上，即
      應僅成立一罪。學理上所稱「集合犯」之職業性、營業性
      或收集性等具有重複特質之犯罪均屬之，例如經營、從事
      業務、收集、販賣、製造、散布等行為概念者是（最高法
      院95年度臺上字第1079號判決意旨參照）。據此，立法者
      預設某類犯罪構成件本身即具有持續反覆實行複次行為之
      特徵，乃將之特別歸類總括評價為「構成要件單數」實質
      上一罪之「集合犯」。刑法第231 條第1 項之圖利使人為
      性交或猥褻罪，本質上即屬營業性之犯罪態樣，而具有重
      複實行複次行為之特質，故立法時顯已對此犯罪本質上具
      有反覆、延續實行之特徵有所認知，而預設將此反覆、延
      續實行之複次自然行為特別歸類總括評價為刑罰「構成要
      件單數」實質上一罪之「集合犯」。參以被告溫鈺揚、曾
      國彰2 人自99年2 月1 日起、被告劉士豪則於99年2 月6
      日，即在新竹市○○路○ 段146 號被告溫鈺揚所經營之「
      阿房宮護膚坊」（營利事業名稱登記為『阿房宮美容材料
      行』）」，而於不特定男客前往消費時，在同一處所，反
      覆、密集、延續媒介不特定男客與所容留之成年女子藍宇
      臻、邱若涵、許秀娟及王靖雲等人為猥褻行為，並分別收
      取2000元之不法利益，足徵被告溫鈺揚、曾國彰及劉士豪
      3 人共同圖利使人為猥褻之行為，確係基於單一集合犯意
      無疑。據此，被告3 人所為應僅論以刑法第231 條第1 項
      之圖利使人為猥褻行為之單純實質一罪。
（二）次按，刑法第231 條第1 項前段規定意圖使男女與他人為
      性交或猥褻之行為，而引誘、容留或媒介以營利者，應科
      刑罰，細繹該條項法文之文句意義，所定「使男女與他人
      為性交或猥褻之行為」者，應係指意圖犯主觀上必須具備
      法之主觀構成要件要素而言，只要行為人出於該特定之犯
      罪目的而努力謀求構成要件之實現，或希求構成要件所預
      定之結果發生，而著手實行「引誘、容留或媒介」之客觀
      構成要件事實者，即足當之，並不以媒介或容留性交或猥
      褻之對象與他人發生性交或猥褻之結果為要件，亦不以實
      際得利為限（最高法院94年度臺上字第6002號判決意旨參
      照）。
（三）核被告溫鈺揚、曾國彰、劉士豪等3 人所為，均係犯刑法
      第231 條第1 項前段意圖使女子與他人為猥褻之行為而容
      留以營利之罪。又被告溫鈺揚、曾國彰及劉士豪3 人間，
      就上開圖利容留猥褻犯行，具有犯意聯絡及行為分擔，均
      為刑法第28條之共同正犯。又所謂媒介係指居間介紹，使
      男女因行為人之介紹牽線行為而能與他人為性交或猥褻行
      為；容留則係提供為性交或猥褻行為之場所而言，倘並有
      媒介行為，仍不失為容留行為之性質，因而容留、媒介之
      犯行性質上為吸收犯，在法律上評價為實質上一罪，被告
      溫鈺揚、曾國彰及劉士豪3 人意圖使女子與他人為猥褻行
      為，而媒介以營利之低度行為，應為意圖使女子與他人為
      猥褻行為，而容留以營利之高度行為所吸收，不另論罪。
（四）爰審酌被告溫鈺揚曾有公共危險案件之刑事紀錄；被告曾
      國彰前於98年間因公共危險案件，經本院於99年3 月18日
      以99 年 度審竹交簡第82號分別判處拘役59日、有期徒刑
      6 月、緩刑2 年，於99年4 月23日確定，現仍在緩刑期間
      ；被告劉士豪前有賭博案件之刑事紀錄等情，有臺灣新竹
      地方法院檢察署刑案資料查註紀錄表及臺灣高等法院被告
      前案紀錄表各3 份在卷可參，及被告等不思依循正當途徑
      謀取財富，竟為圖一己之私利，共同假借經營護膚坊之名
      義，從事媒介並容留女子與他人為猥褻之行為，所為嚴重
      敗壞社會善良風氣，助長性交易歪風，參以其等於警詢及
      偵訊時就本案犯罪情節一度猶飾詞辯解，最後坦承全部犯
      行之犯罪後態度、渠等犯罪手段、生活狀況、智識程度等
      一切情狀，分別量處如主文所示之刑，並均諭知易科罰金
      之折算標準，以資懲儆。
（五）扣案之點菸簿1 本及估價單12張等物，雖均為警在該護膚
      坊內查扣，然均非直接供本件犯罪所用、所得或預備為本
      件犯罪之物，且均非屬違禁物，爰均不另為沒收之諭知，
      附此敘明。
四、依刑事訴訟法第449 條第2 項、第3 項、第454 條第1 項，
    刑法第28條、第231 條第1 項前段、第41條第1 項前段，刑
    法施行法第1 條之1 第1 項、第2 項但書，逕以簡易判決處
    刑如主文。
五、如不服本件判決，得自收受送達之日起10日內，向本院提起
    上訴。
中    華    民    國    99    年    12    月    8     日
                  新竹簡易庭    法  官  楊惠芬
以上正本證明與原本無異。
中    華    民    國    99    年    12    月    9     日
                                書記官  劉雅文
附錄本案論罪科刑法條：
刑法第231 條第1 項：
意圖使男女與他人為性交或猥褻之行為，而引誘、容留或媒介以
營利者，處五年以下有期徒刑，得併科十萬元以下罰金。以詐術
犯之者，亦同。

司法院資訊處製作；財團法人民間司法改革基金會備份。
